【裁判字號】    98,抗,27
【裁判日期】    980211
【裁判案由】    本票裁定
【裁判全文】
臺灣板橋地方法院民事裁定                98年度抗字第27號
抗  告  人    乙○○
              丁○○
              丙○○
                        號3樓.
              甲○○
上列抗告人因與中租迪和股份有限公司間聲請對本票准許強制執
行事件，對於中華民國97年12月24日本院97年度票字第11620 號
裁定提起抗告，裁定如下：
    主  文
抗告駁回。
抗告程序費用新台幣壹仟元由抗告人連帶負擔。
    理  由
一、按執票人向本票發票人行使追索權時，得聲請法院裁定後強
    制執行，票據法第123 條定有明文。又本票執票人依上開法
    條之規定，聲請法院裁定及抗告法院之裁定，僅依非訟案件
    程序，以審查強制執行許可與否，並無確定實體上法律關係
    存否之效力，如發票人就票據債務之存否有爭執時，應由發
    票人提起確認之訴，以資解決，最高法院56年台抗字第714
    號、57年台抗字第76號判例意旨可資參照。
二、本件相對人主張：伊執有抗告人共同簽發如原裁定主文欄所
    示之本票1 紙，並免除作成拒絕證書，詎屆期提示未獲付款
    ，依票據法第123 條聲請裁定許可強制執行等情，已據提出
    本票之影本1 紙為證，原裁定予以准許，即無不合。抗告意
    旨雖以：中租迪和股份有限公司並未向抗告人為票據之提示
    ，亦未見原裁定中有記載債權人如何提示之說明，且上開提
    示日期亦與利息起算日有關，原裁定如何認定債權人有於民
    國97年12月3 日前為提示，亦未說明，另有關票據遲延利息
    部分，亦應以年息6%為計算方式，原裁定准依年息20% 計算
    ，顯於法不合等語爭執原裁定有違誤，惟查，
    (一)按本票上雖有免除作成拒絕證書之記載，執票人仍應於所
      定期限內為付款之提示；但對於執票人主張未為提示者，
      應負舉證之責，票據法第124 條準用第95條定有明文。本
      件系爭本票既載明免除作成拒絕證書，抗告人如主張執票
      人中租迪和股份有限公司未為提示，依票據法上開規定，
      應由其負舉證之責。抗告人就此並未舉證以為證明，其所
      為中租迪和股份有限公司不得行使追索權之抗辯，不足採
      取。
    (二)又按執票人向匯票債務人行使追索權時，得要求左列金額
      ：一、被拒絕承兌或付款之匯票金額，如有約定利息者，
      其利息。二、自到期日起如無約定利率者，依年利六釐計
      算之利息。三、作成拒絕證書與通知及其他必要費用。票
      據法第97條定有明文。此依同法第124 條之規定，於本票
      準用之。查抗告人所共同簽發之系爭本票記載「利息自到
      期日起按年息百分之二十計付」，並記載到期日為97年12
      月3 日，此有該本票之影本1 紙附於原審卷第4 頁可稽，
      顯有利率之約定。則原裁定准自97年12月3 日起至清償日
      止，按年息20% 計算之利息亦得強制執行，即無違誤。
    (三)綜上，本件抗告為無理由，應予駁回。
三、據上論結，本件抗告為無理由，依非訟事件法第46條、第21
    條第2 項，民事訴訟法第495 條之1 第1 項、第449 條第1
    項、第85條第2 項，裁定如主文。
中    華    民    國    98    年    2     月    11    日
                 民事第二庭  審判長法  官  蕭胤瑮
                                   法  官  鍾啟煌
                                   法  官  陳麗玲
正本係照原本作成。
如不服本裁定，僅得於收受本裁定正本送達後10日內，以適用法
規顯有錯誤為理由，向本院提出再抗告狀，（須附繕本一份及繳
納再抗告裁判費新台幣1,000 元），經本院許可後始可再抗告。
中    華    民    國    98    年    2     月    11    日
                             書記官  吳俞玲


司法院資訊處製作；財團法人民間司法改革基金會備份。
